臺灣板橋地方法院刑事判決　　　　　　 100年度易字第2880號
公　訴　人　臺灣板橋地方法院檢察署檢察官
被　　　告　何慧貞
上列被告因傷害等案件，經檢察官提起公訴（100 年度偵字第15
750 號），本院判決如下：
    主  文
何慧貞傷害人之身體，處拘役拾日，如易科罰金以新臺幣壹仟
元折算壹日。又以加害身體之事恐嚇他人，致生危害於安全，處
拘役貳拾日，如易科罰金以新臺幣壹仟元折算壹日。應執行拘役
肆拾伍日，如易科罰金以新臺幣壹仟元折算壹日。
    事  實
一、何慧貞與陳麗萍（按其係大陸籍配偶）為妯娌關係，於民國
    （下同）99年10月23日12時50分許，何慧貞在陳麗萍台北縣
    永和市（按後改制為新北市永和區○○○路58巷2 弄4 號住
    處內，因不滿陳麗萍說其「那個扭腰擺臀的人來了」等語，
    即基於普通傷害及恐嚇之各別犯意，先動手掌摑陳麗萍臉部
    ，並掐住陳麗萍脖子及拉扯其頭髮，致陳麗萍因之受有頸部
    瘀傷、扭傷及多處點狀皮下出血之傷害；復出言以加害身體
    之「我看到你一次，就揍你一次」、「再來就要球棒揍，幹
    」等語恐嚇陳麗萍，致陳麗萍因之心生畏懼，並生危害於其
    安全。
二、案經陳麗萍訴由臺灣板橋地方法院檢察署檢察官偵查起訴。
    理  由
一、訊據被告何慧貞固坦承於上開時地確有動手傷害告訴人陳麗
    萍，致其因之受有上述之傷害及對告訴人陳麗萍說上開加害
    身體等語，惟矢口否認上開犯行，辯稱：伊雖有動手打陳麗
    萍及對其說上開等語，惟伊並無犯罪之故意，係陳麗萍先說
    伊「那個扭腰擺臀的人來了」等語，伊一時激動，互罵之後
    ，才會這樣云云。經查：被告於99年10月23日12時50分許，
    在告訴人陳麗萍上開住處內，因不滿告訴人陳麗萍說其「那
    個扭腰擺臀的人來了」等語，即先動手掌摑告訴人陳麗萍臉
    部，並掐住告訴人陳麗萍脖子及拉扯其頭髮，致告訴人陳麗
    萍因之受有頸部瘀傷、扭傷及多處點狀皮下出血之傷害；復
    對告訴人陳麗萍出言「我看到你一次，就揍你一次」、「再
    來就要球棒揍，幹」等語等情，業據被告於本院審理時供承
    屬實，核與告訴人陳麗萍此部分指訴之情節及證人即被告之
    夫李旭紳於偵查中證述之情節，均相符合，復有告訴人陳麗
    萍所提出之診斷證明書乙份、案發當時之錄音光碟及其譯文
    、檢察事務官100 年6 月23日勘驗筆錄各乙份，在卷可稽，
    足堪認定。雖被告於本院審理時，辯稱：伊並無犯罪之故意
    ，係陳麗萍先說伊「那個扭腰擺臀的人來了」等語，伊一時
    激動，互罵之後，才會這樣云云，惟被告上開所為，不僅已
    致告訴人陳麗萍因之受有上述傷害之結果，且告訴人陳麗萍
    並因之心生畏懼乙節，亦據告訴人陳麗萍於告訴狀中陳明在
    卷，則被告於上開時地傷害及恐嚇告訴人陳麗萍時，對其所
    為顯各有普通傷害及恐嚇告訴人陳麗萍之認識及犯罪故意，
    至為灼然。被告上開所辯，僅係其上開犯罪行為之原因、動
    機而已，不影響被告上開犯罪行為之成立，自不足為有利被
    告認定之依據。被告上開犯行已臻明確，應予依法論科。
二、核被告所為，係犯刑法第277 條第1 項之傷害人之身體罪及
    第305 條之以加害身體之事恐嚇他人，致生危害於安全罪。
    被告就所犯上開2 罪間，其犯意各別，要件不同，應予分論
    併罰。爰審酌被告本件犯罪之動機、目的、手段、對告訴人
    陳麗萍所生危害及其犯罪後之態度等一切情狀，各量處如主
    文所示之刑，再定其應執行之刑，並均諭知易科罰金之折算
    標準，以資懲儆。
據上論斷，應依刑事訴訟法第299 條第1 項前段，刑法第277 條
第1 項、第305 條、第51條第6 款、第41條第1 項前段，刑法施
行法第1 條之1 第1 項、第2 項前段，判決如主文。
本案經檢察官游璧庄到庭執行職務。
中    華    民    國  100     年    12    月    30    日
                  刑事第二庭  法  官  林 晏 鵬
以上正本證明與原本無異
如不服本判決應於送達後10日內向本院提出上訴狀
                              書記官  陳 映 孜
中    華    民    國  100     年    12    月    30    日
附錄法條：刑法第277條、第305條
中華民國刑法第277條
（普通傷害罪）
傷害人之身體或健康者，處 3 年以下有期徒刑、拘役或 1 千元
以下罰金。
犯前項之罪因而致人於死者，處無期徒刑或 7 年以上有期徒刑
；致重傷者，處 3 年以上 10 年以下有期徒刑。
中華民國刑法第305條
（恐嚇危害安全罪）
以加害生命、身體、自由、名譽、財產之事，恐嚇他人致生危害
於安全者，處 2 年以下有期徒刑、拘役或 3 百元以下罰金。